---
title: "Utilisation de firstlib"
output: rmarkdown::html_vignette
vignette: >
  %\VignetteIndexEntry{Utilisation de firstlib}
  %\VignetteEngine{knitr::rmarkdown}
  %\VignetteEncoding{UTF-8}
---

## Introduction

Ce document montre comment utiliser les fonctions du package `firstlib`
pour filtrer des données vélo et produire un graphique de distribution
par jour de la semaine.

## Chargement du package et des données

```{r}
library(firstlib.hamit)
data(df_velo)
```

## Filtrer sur une ou plusieurs boucles

On sélectionne les boucles 880 et 881 avec la fonction `filtrer_trajet()` :

```{r}
df_selection <- filtrer_trajet(trajet = df_velo, boucle = c(880, 881))
df_selection
```

## Filtrer les anomalies

On nettoie les données en supprimant les anomalies :

```{r}
df_propre <- filtre_anomalie(df_selection)
df_propre
```

## Compter les trajets

On peut compter le nombre total de trajets :

```{r}
compter_nombre_trajets(df_propre)
```

## Compter les boucles distinctes

```{r}
compter_nombre_boucle(df_propre)
```

## Trouver le trajet avec le plus de passages

```{r}
trouver_trajet_max(df_selection)
```

## Distribution par jour de la semaine

On calcule la distribution :

```{r}
calcul_distribution_semaine(df_propre)
```

## Graphique de la distribution

On affiche le diagramme en colonnes :

```{r, fig.width=7, fig.height=4}
plot_distribution_semaine(df_selection)
```
